臺灣士林地方法院交通事件裁定　　　　 96年度交聲字第348號
原處分機關　臺北市交通事件裁決所
異　議　人
即受處分人　甲○○
上列異議人即受處分人因違反道路交通管理處罰條例案件，對於
臺北市交通事件裁決所於民國96年4 月12日所為之處分 (原處分
案號：北市裁二字第裁22─AEV587982 號)， 聲明異議，本院裁
定如下：
    主  文
異議駁回。
    理  由
一、異議意旨略以：異議人即受處分人甲○○並無於汽車行駛道
    路時撥打行動電話，僅有拿起行動電話來看，看是何人打來
    ，亦未用手撥打行動電話，警察舉發異議人於汽車行駛道路
    中以手持式行動電話撥接，與事實不符，為此聲明異議云云
    。
二、原處分意旨略以：異議人甲○○於民國96年2 月5 日15時36
    分許駕駛車號9069─DY號自小客車，行經臺北市○○○路、
    信義路口時，於車輛尚行駛於道路之際使用手持式行動電話
    進行撥接（駕駛人表示只撥但未通話），為執行交通稽查勤
    務之警察發現，經當場攔停稽查並製單舉發。因異議人違規
    事實明確，依道路交通管理處罰條例第31條之1 第1 項之規
    定裁處異議人新臺幣三千元罰鍰。
三、經查：
  (一)按汽車駕駛人於行駛道路時，使用手持式行動電話進行撥接
    或通話者，處新臺幣三千元罰鍰。又手持式行動電話指須以
    手握持而進行撥接或通話之行動電話；撥接或通話指有撥號
    、接聽、通話或數據通訊等使用狀態。道路交通管理處罰條
    例第31條之1 第1 項、汽車駕駛人行駛道路禁止使用手持式
    行動電話實施及宣導辦法第2 條第2 、3 款分別定有明文。
  (二)異議人於民國96年2 月5 日15時36分許，駕駛車號9069─DY
    號自小客車，行經臺北市○○○路、信義路口時，於汽車行
    駛於道路時，有使用手持式行動電話進行撥接（駕駛人表示
    只撥但未通話）之違規行為，有臺北市政府警察局北市警交
    字第AEV587982 號舉發違反道路交通管理事件通知單在卷可
    稽。
  (三)異議人之違規行為，並經證人即製單舉發警察曾國強於本院
    審理時證稱：「（請陳述異議人當天交通違規情形？）當時
    96年2 月5 日15時36分，在金山南路與信義路口發現該自小
    客車駕駛人，於行駛中手持行動電話撥接，依法請異議人到
    路邊，告知她違規事由，並依法舉發」、「（當時異議人如
    何撥接行動電話？）她以左手持行動電話在左耳際為接聽的
    動作」等語（見本院96年7 月27日訊問筆錄）。又證人曾國
    強係依法執行交通勤務之警察，與異議人素不相識且毫無怨
    懟，衡情當無自陷偽證罪而構詞誣賴異議人之理，其證詞自
    得為本院判斷之依據。
  (四)復按違反行政法上義務之行為非出於故意或過失者，不予處
    罰，行政罰法第7 條定有明文。而立法者之所以禁止汽機車
    駕駛人於行駛道路時使用手持式行動電話進行撥接或通話，
    乃係因為駕駛汽機車行駛於道路上，往往充斥許多危險，稍
    不慎常釀成大禍，故需要所有用路人提高警覺，特別是汽機
    車駕駛人，於行駛道路時，更應專心觀察交通狀況以免危險
    發生，故而當車輛行駛中，駕駛人自應避免為任何可能導致
    分心之行為。本件異議人於車輛尚未靜止之行進中狀態，使
    用手持式行動電話撥接，縱使並無接通，但其至少於使用行
    動電話之時，已無法專心駕駛，有違道路交通管理處罰條例
    第30條之1 第1 項之立法精神，非謂無過失可言，自不能主
    張免責。
  (五)綜上所述，異議人之異議理由，應屬卸責之詞，委無可採。
    本件事證明確，被告違規行為堪以認定。原處分機關認為異
    議人違規事實明確，爰依道路交通管理處罰條例第31條之1
    第1 項之規定裁處新臺幣三千元罰鍰，核無不當。本件異議
    為無理由，應予駁回。
四、據上論斷，應依道路交通案件處理辦法第19條，裁定如主文
    。
中　　華　　民　　國　　96　　年　　8 　　月　　20　　日
　　　　　　　　　交通法庭法　官  周明鴻
以上正本證明與原本無異。
如不服本裁定應於裁定送達後5 日內向本院提出抗告狀。
                          書記官  丁梅芬
中　　華　　民　　國　　96　　年　　8 　　月　　23　　日
